臺灣高雄地方法院刑事判決　　　　　　　110年度訴字第270號
公　訴　人　臺灣高雄地方檢察署檢察官
被　　　告　劉碧淑


指定辯護人　本院公設辯護人黃秋葉
上列被告因偽造有價證券等案件，經檢察官提起公訴（109 年度
偵字第18656 號），本院判決如下：
    主  文
劉碧淑犯如附表一所示之罪共拾壹罪，各處如附表一「宣告刑欄
」所示之刑。應執行有期徒刑肆年陸月。
未扣案如附表二、三「應沒收範圍欄」之物均沒收；未扣案之犯
罪所得新臺幣肆佰叁拾萬元沒收，於全部或一部不能沒收或不宜
執行沒收時，追徵其價額。
    事  實
一、劉碧淑與王安成為遠親關係，劉碧淑因家中有金錢需求，自
    民國98年起陸續向王安成借款。惟劉碧淑因破產信用不佳，
    為求順利借得款項，明知其子女鍾秉修、鍾佩璇（鍾秉修、
    鍾佩璇涉犯詐欺罪嫌部分，業經檢察官為不起訴處分確定）
    均未同意或授權以其等名義簽發如附表二、三所示票據或私
    文書，竟仍意圖為自己不法之所有，基於偽造有價證券、行
    使偽造私文書及詐欺取財之犯意，分別於附表二、三偽造日
    期欄所示之日，在其位於高雄市○○區○○路○段000 號14
    樓住處，以在附表二所示本票發票人欄偽造「鍾秉修」署名
    或盜蓋「鍾秉修」印文、在附表三所示支票發票人欄盜蓋「
    鍾佩璇」印文之方式，偽造如附表二編號1 至7 所示之本票
    、如附表三編號1 至4 所示之支票及如附表二編號8 至12、
    附表三編號5 所示之私文書，並於偽造後不久持向王安成佯
    稱均獲鍾秉修或鍾佩璇之授權或同意而簽發如附表二、三所
    示之本票或支票，欲向王安成借款而行使之，致王安成陷於
    錯誤，誤認該等本票或支票均為鍾秉修、鍾佩璇親自或授權
    簽發而同意借款，陸續依劉碧淑之指示，存款新臺幣（下同
    ）378 萬元至鍾秉修名下臺灣中小企業銀行00000000000 號
    帳戶；存款293 萬1,800 元至鍾佩璇名下華南商業銀行0000
    00000000號帳戶（合計借款671 萬1,800 元）。嗣因劉碧淑
    未能如期還款，經王安成與劉碧淑於106 年12月22日會算結
    果，尚有本金430 萬元未清償。嗣王安成向劉碧淑、鍾秉修
    、鍾佩璇提起返還借款之民事訴訟，始悉上情。
二、案經王安成訴由臺灣高雄地方檢察署檢察官偵查起訴。
    理  由
一、本判決下開所引具有傳聞證據性質之證據資料，經當事人、
    辯護人於本院準備程序及審理期日同意為證據使用（見本院
    卷第81、159 至160 頁），是其縱無刑事訴訟法第159 條之
    1 至第159 條之4 或其他傳聞法則例外之情形，亦經本院審
    酌該證據作成之情況，既無違法取得情事，復無證明力明顯
    過低等情形，以之作為證據為適當，應認為均有證據能力。
二、認定事實所憑證據及理由
    上揭事實，業據被告劉碧淑於偵查中及本院審理時均坦承在
    卷（見臺灣高雄地方檢察署109 年度偵字第18656 號卷【下
    稱偵卷】第160 至161 頁，本院110 年度訴字第270 號卷【
    下稱本院卷】第77至79、159 頁），核與證人即告訴人王安
    成、證人即被害人鍾秉修、鍾佩璇於偵查中之證述相符（見
    臺灣高雄地方檢察署109 年度他字第2486號卷【下稱他卷】
    第47至49、63至66頁，偵卷第45至50、117 至119 、131 至
    132 、159 至161 頁），復有發票人鍾秉修本票影本共16張
    【其中12張為偽造】（見他卷第13至15頁）、發票人鍾佩璇
    支票影本5 紙【均盜蓋印文偽造】（見他卷第27至29頁）、
    檢察官於109 年11月13日命鍾秉修當庭書寫字跡（見偵卷第
    121 至123 頁）、內政部警政署110 年1 月28日刑鑑字第00
    00000000號鑑定書（見偵卷第151 至154 頁）、告訴人匯款
    至鍾秉修臺灣中小企業銀行00000000000 號帳戶之存款憑條
    影本14紙（見偵卷第85至89頁）、告訴人匯款至鍾佩璇名下
    華南商業銀行000000000000號帳戶之存款憑條影本13紙（見
    偵卷第96至100 頁）、抵押權設定契約書及案外人鍾佩儒所
    有建物謄本（見偵卷第81至84頁）、劉碧淑與王安成107 年
    4 月19日之對話譯文（見偵卷第133 至135 頁）、本院108
    年度訴第353 號民事判決書（見偵卷第39至42頁）、告訴人
    於107 年12月11日之民事起訴狀（見偵卷第73至79頁）、本
    院108 年度訴第353 號民事案件鍾佩璇108 年4 月15日民事
    答辯狀（見他卷第39至42頁）、本院108 年度訴第353 號民
    事案件108 年7 月23日言詞辯論筆錄影本（見他卷第31至35
    頁）、鍾秉修與鍾佩璇108 年9 月3 日民事陳報狀（見他卷
    第37頁；同偵卷第123 頁）、高雄地檢署109 年度偵字第00
    000 號不起訴處分書（見偵卷第265 至268 頁）等件附卷可
    參，足徵被告之任意性自白均與事實相符。本件事證明確，
    被告犯行均堪認定，應依法論科。
三、論罪科刑
  ㈠按行使偽造之有價證券以使人交付財物，本即含有詐欺之性
    質，如所交付之財物，即係該證券本身之價值，其詐欺取財
    仍屬行使偽造有價證券之行為，固不另論以詐欺取財罪；但
    如行使該偽造之有價證券係供擔保而借款，則其借款行為已
    屬行使偽造有價證券以外之行為，應再論以詐欺取財罪。查
    被告於偵查及本院審理時均自承偽造附表二、三所示本票、
    支票及私文書，均係為作為借款之擔保（見偵卷第48、160
    頁，本院卷第78頁），堪認被告向告訴人行使附表二編號1
    至7 所示偽造之本票、附表三編號1 至4 所示偽造之支票向
    告訴人借得款項，應再論以詐欺取財罪。又按本票、支票均
    為要式證券，應記載發票年、月、日，此係本票、支票應記
    載之事項之一，如未記載，其票據當然無效，此觀票據法第
    120 條第1 項第6 款、第125 條第1 項第7 款、第11條第1
    項之規定自明；則未記載發票日期之本票或支票，因欠缺票
    據法上規定應記載之事項，固不認其具有票據之效力，而不
    得視為有價證券，惟依其書面記載，如足以表示由發票人無
    條件付款之文義，仍不失為具有債權憑證性質之私文書（最
    高法院101 年度台上字第5460號判決意旨參照）。查附表二
    編號8 至12所示本票、附表三編號5 所示支票，均未記載發
    票日，依票據法第11條第1 項規定，票據無效，惟該等「本
    票」及「支票」上仍有「發票人」、「無條件擔任兌付」或
    「憑票支付」等文字，於經濟活動中應足以擔保法律關係之
    存在，而表彰鍾秉修、鍾佩璇願擔保債務之意思，縱非合法
    之票據，仍屬刑法上之私文書甚明。
  ㈡核被告如事實欄一之附表二編號1 、2 、3 、4 、5 至7 ，
    及附表三編號1 、2 、3 、4所為，均係犯刑法第201 條第1
    項之偽造有價證券罪及第339 條第1 項之詐欺取財罪；如事
    實欄一之附表二編號8 至12、附表三編號5 所為，均係犯刑
    法第210 條、216 條行使偽造私文書罪及第339 條第1 項之
    詐欺取財罪。被告於附表二編號1 至7 所示之本票、附表三
    編號1 至4 所示支票上分別偽造被害人鍾秉修之署名、印文
    及被害人鍾佩璇之印文，均為偽造有價證券之部分行為，暨
    其偽造本票、支票後又持以交付予告訴人而行使之低度行為
    ，為偽造有價證券之高度行為所吸收，均不另論罪。再被告
    偽造如附表二編號8 至12所示鍾秉修之署名、如附表三編號
    5 所示鍾佩璇之印文，為偽造私文書行為之階段行為；又偽
    造私文書後復持以行使，偽造私文書之低度行為應為行使之
    高度行為所吸收，均不另論罪。又被告偽造如附表二編號5
    至7 所示本票，為同一日所偽造，如附表二編號8 至12所示
    私文書，則係同一次偽造完成後同時交付告訴人行使，此經
    被告於本院審理時陳述明確（見本院卷第78頁），核與證人
    即告訴人王安成於偵查中證述相符（見他卷第48頁，偵卷第
    47頁），是被告偽造如附表二編號5 至7 所示本票3 紙、及
    偽造如附表二編號8 至12所示私文書5 張，應分別視為數個
    舉動之接續施行，合為包括之一行為予以評價，屬接續犯，
    各僅論以一罪。至被告偽造如附表二、三所示之本票、支票
    、私文書交予告訴人，佯為借款之擔保，以利其達成詐取借
    款之目的，依一般社會通念，係屬一行為觸犯數罪名之想像
    競合犯，均應分別依刑法第55條之規定，就附表二編號1 、
    2 、3 、4 、5 至7 、附表三編號1 、2 、3 、4 所為，從
    一重論以偽造有價證券罪，就附表二編號8 至12、附表三編
    號5 所為，從一種論以行使偽造私文書罪。被告所犯偽造有
    價證券罪共9 罪、行使偽造私文書共2 罪，各罪時間不同、
    行為互殊，顯係基於各別犯意所為，應予分論併罰。
  ㈢累犯加重
    被告前因業務侵占罪，經臺灣高等法院高雄分院以96年度上
    訴字第2193號判決處有期徒刑5 月確定，於97年12月17日易
    科罰金執行完畢，有臺灣高等法院被告前案紀錄表在卷可稽
    。其於受徒刑之執行完畢後，5 年內故意再犯偽造如附表二
    、附表三編號1 、2 所示偽造有價證券罪與行使偽造私文書
    罪，均為有期徒刑以上之罪，為累犯。本院審酌被告前案與
    本案同為財產犯罪，且於前案執行完畢後僅1 年餘旋再犯本
    案，足見其無視國家法令，未因前案之刑罰執行而心生警惕
    ，對刑罰之反應力薄弱，衡其犯罪情節，亦無適用累犯加重
    規定時，超過其所應負擔罪責之情事，爰就被告所犯如事實
    欄一之附表二所示偽造有價證券罪5 罪、行使偽造私文書罪
    1 罪、附表三編號1 、2 所示偽造有價證券罪2 罪，均依刑
    法第47條第1 項規定，加重其刑。
  ㈣被告所犯偽造有價證券罪，均依刑法第59條酌減其刑
    按偽造有價證券罪之法定刑為「3 年以上10年以下有期徒刑
    ，得併科3 千元以下罰金」，然同為偽造有價證券之人，其
    原因動機不一，犯罪情節未必盡同，或有專以偽造大量之有
    價證券販售圖利，甚或僅止於作為清償債務之擔保或清償債
    務之用，其偽造有價證券行為所造成危害社會之程度自屬有
    異，法律科處此類犯罪，所設之法定最低本刑卻同為「3 年
    以上有期徒刑」。於此情形，得依客觀之犯行與主觀之惡性
    二者加以考量其情狀，是否有可憫恕之處，適用刑法第59條
    之規定酌量減輕其刑，期使個案裁判之量刑能斟酌至當，符
    合罪刑相當原則及比例、平等原則。查被告係因家庭金錢壓
    力而犯本案之偽造有價證券罪，偽造之本票數量雖非少，但
    目的係用於向同1 人擔保清償借款，尚與大量偽造有價證券
    以假亂真，並藉偽造之有價證券而遂行詐欺或其他金融犯罪
    以賺取暴利，造成大量偽造有價證券流通於市面，嚴重損害
    金融及市場秩序者有別，對於票據信用及金融秩序所生之危
    害程度相對較輕微。如逕以宣告法定最低度刑，與被告之犯
    罪情節顯不相當，客觀上確有情輕法重而可堪憫恕之處，爰
    就被告所犯如附表二編號1 、2 、3 、4 、5 至7 、附表三
    編號1 、2 、3 、4 所示偽造有價證券罪共9 罪，均依刑法
    第59條之規定，減輕其刑，並與上開累犯加重事由，依刑法
    第71條第1 項規定，先加後減之。
  ㈤爰以行為人之責任為基礎，審酌被告為圖一己私利，不顧被
    害人鍾秉修、鍾佩璇之信任，擅自偽造附表二、三各編號所
    示之本票、支票與私文書，再持向告訴人行使以詐得款項，
    致告訴人受有財產損失，且損及交易上對於文書及票據之信
    任，足生損害於告訴人與被害人，犯罪情節及所生損害非輕
    ，所為實屬不該。又被告尚欠告訴人本金430 萬元之借款未
    償還，犯後亦未能與告訴人調解成立，有本院刑事調解案件
    簡要紀錄表、108 年度訴字第353 號民事判決在卷可憑（見
    偵卷第39至42頁，本院卷第103 頁），顯然被告並無積極填
    補告訴人所受損害之作為。惟念被告坦承犯行，態度尚可，
    及其如臺灣高等法院前案紀錄表所示前科素行（構成累犯部
    分不重複評價）、於本院審理時自述之學經歷、收入、家庭
    生活狀況與患有多種疾病之身體健康狀況（事涉個人隱私不
    與揭露，見本院卷第143 至151 、168 頁）、告訴人與檢察
    官對科刑之意見，及被害人鍾秉修、鍾佩璇表示不予追究等
    一切情狀，分別量處如附表一各編號「宣告刑欄」所示之刑
    。復審酌被告所犯共11罪，犯罪時間介於99年至104 、105
    年間，詐騙對象限於告訴人1 人，犯罪手法類似，及斟酌被
    告偽造之本票、支票與私文書數量與借款金額，考量被告之
    整體不法與罪責程度，暨併合處罰時其責任重複非難之程度
    ，依刑法第51條第5 款數罪併罰定執行刑之立法方式採限制
    加重原則，定其應執行之刑如主文第一項所示，以資懲儆。
  ㈥不予緩刑宣告之說明
    辯護人雖請求給予被告緩刑等語（見本院卷第172 至173 頁
    ），但被告犯後仍積欠告訴人高達430 萬元之本金未清償，
    且未能與告訴人調解成立，業如前述，顯未獲告訴人之原諒
    ；況被告曾擔任學校教師，當知票據流通性與文書信用性之
    重要，竟於前案業務侵占罪執行完畢後竟再犯本案，尚無從
    使本院信其已無再犯之虞，自無從給予緩刑宣告。
四、沒收部分：
  ㈠被告行為後，刑法相關沒收規定業經修正並自105 年7 月1
    日施行，茲依刑法第2 條第2 項規定沒收、非拘束人身自由
    之保安處分適用裁判時之法律，明確規範修正後有關沒收事
    項概應適用裁判時法，不生比較新舊法之問題，故本件即應
    適用裁判時即修正後刑法相關規定作為認定沒收與否之依據
    ，合先敘明。
  ㈡按偽造之有價證券，不問屬於犯人與否，沒收之，刑法第20
    5 條定有明文。又上開條文為修正刑法第38條第2 項但書所
    指之「特別規定」，自應優先適用。至票據之偽造或票據上
    簽名之偽造，並不影響於其上真正簽名之效力，但偽造之部
    分，仍應依刑法第205 條規定，諭知沒收，另因票據權利之
    行使與票據本身不能分離，於此情形法院為沒收之宣告時，
    僅諭知偽造部分（即偽造發票人部分）沒收即可，不得將該
    紙票據全部宣告沒收（最高法院93年度台上字第6386號、94
    年度台上字第2061號判決意旨參照）。本案如附表二編號5
    至7 、附表三編號1 至4 所示偽造之有價證券，雖未扣案，
    仍應依刑法第205 條之規定宣告沒收；如附表二編號1 至4
    所示本票上發票人欄「鍾秉修」之署名及印文固屬偽造，但
    無礙於「劉碧淑」簽名之真正，故僅就偽造共同發票人「鍾
    秉修」部分，依刑法第205 條之規定宣告沒收。至於上開偽
    造之本票、支票與本票遭偽造之部分，既均經宣告沒收，其
    上偽造之「鍾秉修」署名及印文共7 枚與「鍾佩璇」印文共
    4 枚，自當包括在內，無庸再依刑法第219 條之規定重複諭
    知沒收。
  ㈢按偽造之印章、印文或署押，不問屬於犯人與否，沒收之，
    刑法第219 條定有明文。查本案如附表二編號8 至12所示私
    文書上遭偽造之署押，應依刑法第219 條規定，不問屬於犯
    人與否，宣告沒收。至上開偽造之私文書，業經交予告訴人
    行使，已非屬於被告所有，爰不予宣告沒收。又按刑法第21
    9 條所定應沒收之印章、印文，以偽造者為限，如盜用他人
    真正印章所蓋之印文，即不在沒收其列。查如附表二編號1
    至7 所示偽造有價證券蓋用之「鍾秉修」印文，與附表三編
    號1 至5 所示偽造有價證券、私文書蓋用之「鍾佩璇」印文
    ，均係被告利用其先前取得被害人鍾秉修、鍾佩璇之真正印
    章所蓋用，據被告供承在卷（見偵卷第45頁），是該等印文
    係屬遭盜蓋而成，印章均非偽造，揆諸上開說明，即無庸宣
    告沒收。
  ㈣犯罪所得部分
    按犯罪所得，屬於犯罪行為人者，沒收之。於全部或一部不
    能沒收，或不宜執行沒收時，追徵其價額；犯罪所得，包括
    違法行為所得、其變得之物或財產上利益及其孳息；犯罪所
    得已實際合法發還被害人者，不予宣告沒收或追徵，刑法第
    38條之1 第1 項前段、第3 項、第4 項及第5 項分別定有明
    文。又刑法沒收新制目的在於剝奪犯罪行為人之犯罪所得，
    使其不能坐享犯罪成果，以杜絕犯罪誘因，性質上屬類似不
    當得利之衡平措施。而考量避免雙重剝奪，犯罪所得如已實
    際發還或賠償被害人者，始不予宣告沒收或追徵。故倘若犯
    罪行為人雖與被害人達成民事賠償和解，惟實際上並未將民
    事賠償和解金額給付被害人，或犯罪所得高於民事賠償和解
    金額者，法院對於未給付之和解金額或犯罪所得扣除和解金
    額之差額部分等未實際賠償之犯罪所得，自仍應諭知沒收或
    追徵（最高法院107 年度台上字第4593號判決意旨參照）。
    查被告持本案如附表二、三所示偽造之有價證券與私文書向
    告訴人詐得借款合計671 萬1,800 元，為被告之犯罪所得，
    其中尚積欠本金430 萬元迄未清償，經被告自承在卷（見本
    院卷第79頁），本院雖以108 年度訴字第353 號民事判決被
    告應給付430 萬元及利息，但上開民事判決結果，僅於確定
    時使王安成取得民事執行名義，並無實際合法發還被害人之
    情事，被告若事後依民事判決結果履行給付，於執行程序中
    自得向執行檢察官主張該沒收裁判已全部或部分執行完畢，
    並無使被告遭受雙重剝奪不利益之過苛之虞，揆諸前開說明
    ，本案尚未實際合法發還告訴人之犯罪所得430 萬元部分，
    仍應依第38條之1 第1 項前段規定宣告沒收，並依同條第3
    項規定，於全部或一部不能沒收或不宜執行沒收時，追徵其
    價額。
據上論斷，應依刑事訴訟法第299 條第1 項前段，判決如主文。
本案經檢察官甘若蘋提起公訴，檢察官林敏惠到庭執行職務。
中    華    民    國    111    年    2     月    11    日
                  刑事第七庭   審判長法  官   林柏壽
                                     法  官   洪韻筑
                                     法  官   李宜穎
以上正本證明與原本無異。
如不服本判決應於收受判決後20日內向本院提出上訴書狀，並應
敘述具體理由。其未敘述上訴理由者，應於上訴期間屆滿後20日
內向本院補提理由書(均須按他造當事人之人數附繕本)「切勿逕
送上級法院」。
中    華    民    國    111    年    2     月    11    日
                                     書記官   王紀淳
　
附表一：劉碧淑所犯各罪宣告罪刑
┌───┬────────┬───────────────────┐
│編號  │犯罪事實        │宣告刑                                │
├───┼────────┼───────────────────┤
│ 1    │事實欄一之附表二│劉碧淑犯偽造有價證券罪，累犯，處有期徒│
│      │編號1           │刑壹年玖月。                          │
├───┼────────┼───────────────────┤
│ 2    │事實欄一之附表二│劉碧淑犯偽造有價證券罪，累犯，處有期徒│
│      │編號2           │刑貳年。                              │
├───┼────────┼───────────────────┤
│ 3    │事實欄一之附表二│劉碧淑犯偽造有價證券罪，累犯，處有期徒│
│      │編號3           │刑壹年柒月。                          │
├───┼────────┼───────────────────┤
│ 4    │事實欄一之附表二│劉碧淑犯偽造有價證券罪，累犯，處有期徒│
│      │編號4           │刑貳年。                              │
├───┼────────┼───────────────────┤
│ 5    │事實欄一之附表二│劉碧淑犯偽造有價證券罪，累犯，處有期徒│
│      │編號5、6、7     │刑貳年貳月。                          │
├───┼────────┼───────────────────┤
│ 6    │事實欄一之附表二│劉碧淑犯行使偽造私文書罪，累犯，處有期│
│      │編號8 、9 、10、│徒刑壹年。                            │
│      │11、12          │                                      │
├───┼────────┼───────────────────┤
│ 7    │事實欄一之附表三│劉碧淑犯偽造有價證券罪，累犯，處有期徒│
│      │編號1           │刑壹年捌月。                          │
├───┼────────┼───────────────────┤
│ 8    │事實欄一之附表三│劉碧淑犯偽造有價證券罪，累犯，處有期徒│
│      │編號2           │刑壹年捌月。                          │
├───┼────────┼───────────────────┤
│ 9    │事實欄一之附表三│劉碧淑犯偽造有價證券罪，處有期徒刑壹年│
│      │編號3           │陸月。                                │
├───┼────────┼───────────────────┤
│ 10   │事實欄一之附表三│劉碧淑犯偽造有價證券罪，處有期徒刑壹年│
│      │編號4           │陸月。                                │
├───┼────────┼───────────────────┤
│ 11   │事實欄一之附表三│劉碧淑犯行使偽造私文書罪，處有期徒刑捌│
│      │編號5           │月。                                  │
└───┴────────┴───────────────────┘
　
附表二：被害人鍾秉修遭偽造部分
┌───┬──────┬───────────┬─────┬──────────┬───────────────────┐
│編號  │偽造日期    │編號1 至7 ：偽造之有價│票面金額  │偽造之署押、印文    │應沒收範圍                            │
│      │            │證券                  │（新臺幣）│                    │                                      │
│      │            │編號8 至12：偽造之私文│          │                    │                                      │
│      │            │書                    │          │                    │                                      │
│      │            │（卷證出處）          │          │                    │                                      │
├───┼──────┼───────────┼─────┼──────────┼───────────────────┤
│  1   │99年3月29日 │發票人：劉碧淑、鍾秉修│25萬元    │偽造鍾秉修署名1枚、 │偽造「鍾秉修」為共同發票人部分沒收。  │
│      │            │票號TH356236本票1 紙  │          │盜蓋鍾秉修印文1枚   │                                      │
│      │            │（影本見他卷第19頁）  │          │                    │                                      │
├───┼──────┼───────────┼─────┼──────────┼───────────────────┤
│  2   │99年4月17日 │發票人：劉碧淑、鍾秉修│50萬元    │偽造鍾秉修署名1枚、 │偽造「鍾秉修」為共同發票人部分沒收。  │
│      │            │票號TH356237本票1 紙  │          │盜蓋鍾秉修印文1枚   │                                      │
│      │            │（影本見他卷第19頁）  │          │                    │                                      │
├───┼──────┼───────────┼─────┼──────────┼───────────────────┤
│  3   │100年5月16日│發票人：劉碧淑、鍾秉修│10萬元    │偽造鍾秉修署名1枚、 │偽造「鍾秉修」為共同發票人部分沒收。  │
│      │            │票號TH645064本票1 紙  │          │盜蓋鍾秉修印文1枚   │                                      │
│      │            │（影本見他卷第21頁）  │          │                    │                                      │
├───┼──────┼───────────┼─────┼──────────┼───────────────────┤
│  4   │100年5月25日│發票人：劉碧淑、鍾秉修│60萬元    │偽造鍾秉修署名1枚、 │偽造「鍾秉修」為共同發票人部分。      │
│      │            │票號TH645065本票1 紙  │          │盜蓋鍾秉修印文1枚   │                                      │
│      │            │（影本見他卷第21頁）  │          │                    │                                      │
├───┼──────┼───────────┼─────┼──────────┼───────────────────┤
│  5   │100 年12月25│發票人：鍾秉修        │40萬元    │偽造鍾秉修署名1枚、 │偽造之票號CH055752本票1紙。           │
│      │日          │票號CH055752本票1紙   │          │盜蓋鍾秉修印文1枚   │                                      │
│      │            │（影本見他卷第13頁）  │          │                    │                                      │
├───┼──────┼───────────┼─────┼──────────┼───────────────────┤
│  6   │同上        │發票人：鍾秉修        │30萬元    │偽造鍾秉修署名1枚、 │偽造之票號CH055755本票1紙。           │
│      │            │票號CH055755本票1 紙（│          │盜蓋鍾秉修印文1枚   │                                      │
│      │            │影本見他卷第13頁）    │          │                    │                                      │
├───┼──────┼───────────┼─────┼──────────┼───────────────────┤
│  7   │同上        │發票人：鍾秉修        │15萬元    │偽造鍾秉修署名1枚、 │偽造之票號CH055757本票1紙。           │
│      │            │票號CH055757本票1 紙  │          │盜蓋鍾秉修印文1枚   │                                      │
│      │            │（影本見他卷第17頁）  │          │                    │                                      │
├───┼──────┼───────────┼─────┼──────────┼───────────────────┤
│  8   │99至100 年間│發票人：鍾秉修        │50萬元    │偽造鍾秉修署名1 枚  │偽造「鍾秉修」署名1 枚。              │
│      │某日        │票號CH570904未載發票日│          │                    │                                      │
│      │            │之本票1紙             │          │                    │                                      │
│      │            │（影本見他卷第23頁）  │          │                    │                                      │
├───┼──────┼───────────┼─────┼──────────┼───────────────────┤
│  9   │同上        │發票人：鍾秉修        │50萬元    │偽造鍾秉修署名1 枚  │偽造「鍾秉修」署名1 枚。              │
│      │            │票號CH570905未載發票日│          │                    │                                      │
│      │            │之本票1 紙            │          │                    │                                      │
│      │            │（影本見他卷第23頁）  │          │                    │                                      │
│      │            │                      │          │                    │                                      │
├───┼──────┼───────────┼─────┼──────────┼───────────────────┤
│  10  │同上        │發票人：鍾秉修        │50萬元    │偽造鍾秉修署名1 枚  │偽造「鍾秉修」署名1 枚。              │
│      │            │票號CH570906未載發票日│          │                    │                                      │
│      │            │之本票1 紙            │          │                    │                                      │
│      │            │（影本見他卷第23頁）  │          │                    │                                      │
│      │            │                      │          │                    │                                      │
├───┼──────┼───────────┼─────┼──────────┼───────────────────┤
│  11  │同上        │發票人：鍾秉修        │50萬元    │偽造鍾秉修署名1 枚  │偽造「鍾秉修」署名1 枚。              │
│      │            │票號CH570907未載發票日│          │                    │                                      │
│      │            │之本票1 紙            │          │                    │                                      │
│      │            │（影本見他卷第25 頁） │          │                    │                                      │
│      │            │                      │          │                    │                                      │
├───┼──────┼───────────┼─────┼──────────┼───────────────────┤
│  12  │同上        │發票人：鍾秉修        │50萬元    │偽造鍾秉修署名1 枚  │偽造「鍾秉修」署名1 枚。              │
│      │            │票號CH570908未載發票日│          │                    │                                      │
│      │            │之本票1 紙            │          │                    │                                      │
│      │            │（影本見他卷第25頁）  │          │                    │                                      │
│      │            │                      │          │                    │                                      │
└───┴──────┴───────────┴─────┴──────────┴───────────────────┘
　
附表三：被害人鍾佩璇遭偽造部分
┌───┬──────┬───────────┬─────┬──────────┬───────────────┐
│編號  │偽造日期    │編號1 至4 ：偽造之有價│票面金額  │偽造之印文          │應沒收範圍                    │
│      │            │證券                  │（新臺幣）│                    │                              │
│      │            │編號5 ：偽造之私文書  │          │                    │                              │
│      │            │（卷證出處）          │          │                    │                              │
│      │            │                      │          │                    │                              │
├───┼──────┼───────────┼─────┼──────────┼───────────────┤
│  1   │票載發票日  │發票人：鍾佩璇        │224,000元 │盜蓋鍾佩璇印文1枚   │偽造之票號HD0000000 支票1 紙。│
│      │102 年6 月11│票號HD0000000支票1紙  │          │                    │                              │
│      │日前約2個月 │（影本見他卷第29 頁） │          │                    │                              │
├───┼──────┼───────────┼─────┼──────────┼───────────────┤
│  2   │票載發票日  │發票人：鍾佩璇        │228,000元 │盜蓋鍾佩璇印文1枚   │偽造之票號HD0000000支票1 紙。 │
│      │102 年7 月11│票號HD0000000 支票1 紙│          │                    │                              │
│      │日前約2個月 │（影本見他卷第29頁）  │          │                    │                              │
├───┼──────┼───────────┼─────┼──────────┼───────────────┤
│  3   │票載發票日  │發票人：鍾佩璇        │104,000元 │盜蓋鍾佩璇印文4枚   │偽造之票號HD0000000 支票1 紙。│
│      │104 年6 月6 │票號HD0000000 支票1 紙│          │                    │                              │
│      │日前約2個月 │（影本見他卷第27 頁） │          │                    │                              │
├───┼──────┼───────────┼─────┼──────────┼───────────────┤
│  4   │票載發票日  │發票人：鍾佩璇        │102,000元 │盜蓋鍾佩璇印文4枚   │偽造之票號HD0000000支票1 紙。 │
│      │104 年6 月16│票號HD0000000 支票1 紙│          │                    │                              │
│      │日前約2個月 │（影本見他卷第27頁）  │          │                    │                              │
├───┼──────┼───────────┼─────┼──────────┼───────────────┤
│  5   │104 至105 年│發票人：鍾佩璇        │100萬元   │盜蓋鍾佩璇印文1枚   │                              │
│      │間某日      │票號HD0000000 未載發票│          │                    │                              │
│      │            │日之支票1 紙（影本見他│          │                    │                              │
│      │            │卷第27頁）            │          │                    │                              │
└───┴──────┴───────────┴─────┴──────────┴───────────────┘
　
附錄本判決論罪科刑法條：
刑法第201條第1項
意圖供行使之用，而偽造、變造公債票、公司股票或其他有價證
券者，處 3 年以上 10 年以下有期徒刑，得併科 9 萬元以下罰
金。
　
刑法第210條
偽造、變造私文書，足以生損害於公眾或他人者，處 5 年以下
有期徒刑。
　
刑法第216條
行使第 210 條至第 215 條之文書者，依偽造、變造文書或登載
不實事項或使登載不實事項之規定處斷。
　
刑法第339條第1項
意圖為自己或第三人不法之所有，以詐術使人將本人或第三人之
物交付者，處 5 年以下有期徒刑、拘役或科或併科 50 萬元以
下罰金。